臺灣臺北地方法院刑事判決　　　　　　　94年度訴字第1225號
公　訴　人　臺灣臺北地方法院檢察署檢察官
被　　　告　乙○○
上列被告因毒品危害防制條例案件，經檢察官提起公訴（94年度
毒偵字第2081號），本院於準備程序中，被告先就被訴事實為有
罪之陳述，經告以簡式審判之旨，並聽取當事人之意見後，裁定
行簡式審判程序後，判決如下：
    主    文
乙○○施用第一級毒品，處有期徒刑陸月，如易科罰金，以佰
元折算壹日。又連續施用第二級毒品，處有期徒刑伍月，如易科
罰金，以佰元折算壹日。應執行有期徒刑拾月，如易科罰金，
以佰元折算壹日。
    事    實
一、乙○○前因施用毒品案件，經本院於民國八十八年一月四日
    以八十八年度毒聲字第一號裁定送觀察勒戒後，認無繼續施
    用之傾向，由臺灣臺北地方法院檢察署檢察官於八十八年一
    月十五日以八十八年度毒偵字第一○○三號不起訴處分確定
    。嗣再因施用毒品案件，經本院於八十九年八月三日以八十
    九年度毒聲字第一九○六號裁定送觀察勒戒後，認無繼續施
    用之傾向，由臺灣臺北地方法院檢察署檢察官於八十九年十
    一月二十三日以八十九年度毒偵字第一九一二號案件不起訴
    處分確定。竟仍不知悔改，復基於施用第二級毒品之概括犯
    意，自上開觀察勒戒執行完畢後五年內之九十年六月間起至
    九十四年六月二十一日止，連續多次以將第二級毒品安非他
    命放入吸食器內加熱之方式，在其所居住之臺北縣新店市○
    ○○街（起訴書誤載為中央三路）一二三號十八樓之一住處
    ，連續施用第二級毒品安非他命。又另行基於施用第一級毒
    品海洛因之犯意，在九十四年六月二十一日，以將第一級毒
    品海洛因置入香煙中並點燃施用之方式，在臺北縣新店市○
    ○路之不詳處所，施用第一級毒品海洛因。嗣經警於九十四
    年（起訴書誤載為九十四三年）六月二十一日下午四時許，
    在臺北縣新店市○○路一○七巷十號三樓查獲。
二、案經臺北市政府警察局文山第一分局報告臺灣臺北地方法院
    檢察署檢察官偵查起訴。
    理    由
一、訊據被告乙○○，對於有於上揭時地施用第一級毒品海洛因
    及第二級毒品安非他命等情均坦承不諱（見本院九十四年十
    一月八日審判筆錄第二頁）。被告於九十四年六月二十一日
    為警查獲時，採集尿液並送至具有專門鑑定尿液中毒品有無
    及成分之臺灣檢驗科技股份有限公司鑑定結果，亦確呈鴉片
    類及安非他命類陽性反應，此有該公司濫用藥物尿液檢驗報
    告一份在卷可參（見臺灣臺北地方法院檢察署九十四年度毒
    偵字第二○八一號卷第三頁）；且人體施用第一級毒品海洛
    因後，約於四十五小時內均可自尿液驗出之醫學經驗，復經
    行政院衛生署藥物食品檢驗局藥檢壹字第八一一四八八五
    號函文釋示明確；而若施用第二級毒品安非他命者，約於九
    十六小時內均可自尿液中驗出之醫學經驗，亦有行政院衛生
    署藥物食品檢驗局八十一年二月八日藥檢壹字第○○一一
    五六號函文在卷可參，足證被告於本院審理中出於任意性之
    自白與事實相符。從而本件事證明確，被告施用第一級毒品
    海洛因及第二級毒品安非他命之犯行已堪認定。
二、按海洛因屬毒品危害防制條例第二條第二項第一款之第一級
    毒品；安非他命屬同條例第二條第二項第二款之第二級毒品
    。被告前因施用毒品案件，經本院於八十八年一月四日以八
    十八年度毒聲字第一號裁定送觀察勒戒後，認無繼續施用之
    傾向，由臺灣臺北地方法院檢察署檢察官於八十八年一月十
    五日以八十八年度毒偵字第一○○三號不起訴處分確定。嗣
    再因施用毒品案件，經本院於八十九年八月三日以八十九年
    度毒聲字第一九○六號裁定送觀察勒戒後，認無繼續施用之
    傾向，由臺灣臺北地方法院檢察署檢察官於八十九年十一月
    二十三日以八十九年度毒偵字第一九一二號案件不起訴處分
    確定，有不起訴處分書二份（見前揭毒偵字第二○八一號卷
    第二十三頁至第二十四頁）及臺灣高等法院被告前案紀錄表
    一份在卷可稽。被告於觀察、勒戒後五年內再犯毒品危害防
    制條例第十條之罪，核其所為，係犯毒品危害防制條例第十
    條第一項之施用第一級毒品海洛因罪及同條第二項施用第二
    級毒品安非他命罪，其持有第一級毒品海洛因及持有第二級
    毒品安非他命之低度行為，各為施用之高度行為所吸收，均
    不另論罪。被告連續多次施用第二級毒品安非他命之犯行，
    時間緊接、方法相同，又係觸犯構成要件相同之罪，顯係基
    於概括犯意為之，為連續犯，應依刑法第五十六條之規定，
    加重其刑。被告所犯二罪間，犯意各別，罪名不同，應分論
    併罰之。爰審酌被告犯後坦承犯行態度良好，顯見尚有改過
    遷善之可能性，施用毒品之行為對自身及社會所造成之危害
    、犯罪之動機、目的、手段及其他一切情狀，分別從輕量處
    如主文所示之刑，並分別諭知易科罰金之折算標準及定其應
    執行之刑，以示懲儆。
據上論斷，應依刑事訴訟法第二百七十三條條之一第一項、第二
百九十九條第一項前段，毒品危害防制條例第十條第一項、第二
項，刑法第十一條前段、第五十六條、第四十一條第一項前段、
第二項、第五十一條第五款，罰金罰鍰提高標準條例第二條，判
決如主文。
本案經檢察官甲○○到庭執行職務
中　　華　　民　　國　　94　　年　　11　　月　　22　　日
                  刑事第十四庭法  官  吳冠霆
上正本證明與原本無異。
如不服本判決，應於判決送達後10日內向本院提出上訴狀（應抄
附繕本）。告訴人或被害人如對於本判決不服者，應具備理由請
求檢察官上訴，其上訴期間之計算係以檢察官收受判決正本之日
期為準。
                              書記官  楊文祥
中　　華　　民　　國　　94　　年　　11　　月　　23　　日
附錄法條：毒品危害防制條例第10條第1項、第2項
毒品危害防制條例第10條
施用第一級毒品者，處 6 月以上 5 年以下有期徒刑。
施用第二級毒品者，處 3 年以下有期徒刑。
